臺灣高等法院高雄分院刑事判決　　　　94年度上訴字第1195號
上　訴　人　臺灣高雄地方法院檢察署檢察官
被　　　告　甲○○
上列上訴人因被告違反毒品危害防制條例案件，不服臺灣高雄地
方法院94年度訴字第1432號中華民國94年7月15日第一審判決（
起訴案號：臺灣高雄地方法院檢察署94年度毒偵字第2086號；併
辦案號：同署94年度毒偵字第2297、2754、2926號），提起上訴
（併案案號：同署94年度毒偵字第6133號），本院依簡式審判程
序判決如下：
    主  文
原判決撤銷。
甲○○連續施用第一級毒品，處有期徒刑壹年貳月；扣案之第一
級毒品海洛因壹拾陸包（驗後淨重合計壹點貳參公克，空包裝重
共計肆點參公克），及殘留海洛因之注射針筒壹支，均沒收銷燬
之。
    事  實
一、甲○○前因施用毒品案件，經本院裁定送觀察、勒戒後，認
    無繼續施用毒品之傾向，於91年12月2 日釋放，而經臺灣高
    雄地方法院檢察署檢察官於民國91年11月29日以91年度毒偵
    字第6421號不起訴處分確定。詎甲○○明知海洛因業經公告
    列為毒品危害防制條例第2 條第2 項第1 款之第一級毒品，
    不得非法持有、施用，竟猶不知悔改，於前開施用毒品觀察
    勒戒執行完畢釋放後，5 年內復基於施用第一級毒品海洛因
    之概括犯意，自94年1 月31日7 時許起至94年4 月6 日16時
    許止，在高雄縣燕巢鄉東燕村中東巷74弄6 號之住處廁所、
    高雄縣燕巢鄉○○路163 巷66弄之果園內等處，以注射針筒
    施打之方式，連續施用第一級毒品海洛因多次，嗣為警分別
    於（一）94年1 月31日16時20分許，在高雄縣燕巢鄉○○村
    市○路30號前，查獲其持有海洛因2 小包（驗後淨重0.12公
    克，空包裝重0.95公克）；（二）同年2 月4 日19時許，在
    高雄縣燕巢鄉○○路12巷石頭公廟旁，查獲其持有海洛因1
    小包（驗後淨重0.08公克，空包裝重0.38公克）及注射針筒
    1 支；（三）94年3 月31日15時30分許，在高雄縣燕巢鄉東
    燕村中東巷74弄口盤查而查獲，並當場扣得海洛因4 小包（
    驗後淨重0.21公克，空包裝重0.96公克）；（四）94年4 月
    6 日17時20分許，在高雄縣燕巢鄉○○路163 巷66弄21號前
    ，當場扣得其持有海洛因9 小包而查獲（驗後淨重0.82公克
    ，空包裝重2.01公克）。其仍未能戒除毒癮，復基於同一概
    括犯意，於94年6 月10日上午某時，在其上開住處廁所內，
    施用第一級毒品海洛因1 次，嗣於同日晚間9 時40分許，在
    高雄縣燕巢鄉○○村○○路70巷三坪宮廣場前，因持有第二
    級毒品甲基安非他命（此部分不在本案起訴範圍），經警採
    尿送驗結果為嗎啡陽性反應。
二、案經高雄縣政府警察局岡山分局、仁武分局分別報請臺灣高
    雄地方法院檢察署檢察官偵查起訴及移送併辦。
    理  由
一、按除被告所犯為死刑、無期徒刑、最輕本刑為3 年以上有期
    徒刑之罪或高等法院管轄第一審案件者外，於法院行準備程
    序進行中，被告先就被訴事實為有罪之陳述時，審判長得告
    知被告簡式審判程序之旨，並聽取當事人、代理人、辯護人
    及輔佐人之意見後，裁定進行簡式審判程序，刑事訴訟法第
    273 條之1第1項定有明文。本件被告甲○○所犯為死刑、無
    期徒刑、最輕本刑為3 年以上有期徒刑以外之罪，且非高等
    法院管轄第一審之案件，其於準備程序中就本件被訴事實為
    有罪之陳述，經本院告知簡式審判程序之旨，並聽取公訴人
    及被告之意見後，依上揭規定，裁定行簡式審判程序。
二、本件犯罪事實，迭據被告甲○○於警詢、偵查、原審及本院
    審理中，均坦承不諱，且查：
（一）被告於94年1 月31日、94年2 月4 日、94年3 月31日及94
      年4 月6 日，為警採集尿液並經送驗結果，均呈嗎啡陽性
      反應，此有台灣檢驗科技股份有限公司94年3 月16日（嫌
      疑人尿液對照表，尿液編號岡燕101號）、94年3月1 日（
      嫌疑人尿液對照表，尿液編號岡燕102號）、94年4月27日
      （嫌疑人尿液對照表，尿液編號岡燕104號）、94年5 月4
      日（嫌疑人尿液對照表，尿液編號114 號）及同年7月4日
      之濫用藥物尿液檢驗報告各1份在卷可稽，前4次分別經查
      獲扣案之白粉2小包（驗後淨重0.12公克，空包裝重0.95
      公克）、1 小包（驗後淨重0.08公克，空包裝重0.38公克
      ）、4小包（驗後淨重0.21公克，空包裝重0.96公克）、9
      小包（驗後淨重0.82公克，空包裝重2.01公克），經送法
      務部調查局鑑定結果，確為海洛因毒品，有該局94年4 月
      13日調科壹字第220019489 號、94年5 月31日調科壹字第
      220019979 號、94年5 月30日調科字第220019950 號及94
      年6 月24日調科壹字第220020106 號鑑定通知書各1 紙附
      卷足稽，扣案之注射針筒1 支，經送高雄醫學大學附設中
      和紀念醫院鑑定結果，亦呈海洛因陽性反應，有該院94年
      5 月17日報告編號0000－000 號檢驗報告1 紙在卷可按，
      被告犯行洵堪認定。
（二）被告因施用毒品案件，經本院裁定送觀察、勒戒後，認無
      繼續施用毒品之傾向，於91年12月2 日釋放，而經臺灣高
      雄地方法院檢察署檢察官於民國91年11月29日以91年度毒
      偵字第6421號不起訴處分確定之事實，有前開不起訴處分
      書及臺灣高等法院被告全國前案紀錄表各1 份在卷可稽，
      其於觀察、勒戒執行完畢釋放後，5 年內再犯毒品危害防
      制條例第10條第1項之施用第一級毒品犯行，依同條例第
      23 條第2項之規定，自應依法追訴。
三、按海洛因，係毒品危害防制條例第2條第2項第1 款所稱之第
    一級毒品，故核被告所為，係犯該條例第10條第1 項之施用
    第一級毒品罪。被告持有第一級毒品海洛因，進而施用，其
    前後持有之低度行為均應為施用之高度行為所吸收，不另論
    罪。被告先後多次（原判決誤載為2 次）施用第一級毒品海
    洛因之犯行，時間緊接，犯罪構成要件相同，顯係基於概括
    犯意為之，應依連續犯之規定論以一罪，並加重其刑。起訴
    書雖僅記載被告於94年2月4日回溯24小時內施用毒品海洛因
    1 次，惟被告其餘犯罪事實既與該次犯行有連續犯之裁判上
    一罪關係，應為起訴效力所及，本院自應併予審判。原審認
    被告犯行明確，予以論科，固非無見，惟其就被告基於同一
    犯意，於94年6月10日上午施用海洛因1次之犯行未及審酌，
    尚有未洽，檢察官執此提起本件上訴應有理由，原判決應予
    撤銷改判。爰審酌被告經觀察、勒戒後，未能戒絕毒癮，足
    證前開保安處分措施實難矯治其惡性，其又施用第一級毒品
    海洛因多次，屢經查獲仍一犯再犯，惟念其施用毒品乃自戕
    一己之身體健康，尚未直接害及他人，且犯後坦承犯行，態
    度尚可及公訴人具體求刑等一切情狀，量處如主文第2 項所
    示之刑，以資懲儆。扣案之白粉2 小包（驗後淨重0.12公克
    ，空包裝重0.95公克）、1 小包（驗後淨重0.08公克，空包
    裝重0.38公克）、4 小包（驗後淨重0.21公克，空包裝重0.
    96公克）、9 小包（驗後淨重0.82公克，空包裝重2.01公克
    ），合計共16小包（驗後合計淨重1.23公克，空包裝合計重
    4.3 公克），經送法務部調查局鑑定結果，確係第一級毒品
    海洛因（因海洛因毒品附著於包裝上剝離不易，應將包裝之
    整體視為海洛因毒品），扣案注射針筒1 支殘留第一級毒品
    海洛因，而無法與殘留之毒品剝離，均應依毒品危害防制條
    例第18條第1 項前段規定，不問屬於犯人與否，沒收銷燬之
    ；而鑑驗耗損之毒品既已滅失，爰不另為沒收銷燬之諭知，
    附此敘明。
據上論斷，應依刑事訴訟法第369 條第1 項前段、第364 條、第
299 條第1 項前段、第273 條之1 第1 項，毒品危害防制條例第
10條第1 項、第18條第1 項前段，刑法第11條、第56 條 ，判決
如主文。
本案經檢察官林應華到庭執行職務。
中　　華　　民　　國　　94　　年　　10　　月　　31　　日
                  刑事第八庭    審判長法  官  洪慶鐘
                                      法  官  李淑惠
                                      法  官  蔡國卿
以上正本證明與原本無異。
如不服本判決應於收受本判決後10日內向本院提出上訴書狀，其
未敘述上訴理由者，並得於提起上訴後10日內向本院補提理由書
狀（均須按他造當事人之人數附繕本）「切勿逕送上級法院」。
中　　華　　民　　國　　94　　年　　10　　月　　31　　日
　　　　　　　　　　　　　　　　　  　書記官  翁心欣
附錄本件判決論罪科刑法條：
毒品危害防制條例第10條
施用第一級毒品者，處6 月以上5 年以下有期徒刑。
